---
title: "R-programing"
author: "ZeesZerro"
date: "20 กรกฎาคม 2560"
output: html_document
---

Install package
```{r}
install.packages(c("MASS", "httr", "XML", "xml2", "ggplot2", "ggplot2movies", "plyr", "curl", "rvest", "data.table"))
```

load library
```{r}
library(MASS)
```

show data
```{r}
View(birthwt)
View(Cars93)
```

change colname
```{r}
colnames(birthwt) <- c("birthwt.below.2500", "mother.age", "mother.weight", 
    "race", "mother.smokes", "previous.prem.labor", "hypertension", "uterine.irr", 
    "physician.visits", "birthwt.grams")
```

load library
```{r}
library(plyr)
```


change value to text
```{r}
birthwt <- transform(birthwt, 
            race = as.factor(mapvalues(race, c(1, 2, 3), 
                              c("white","black", "other"))),
            mother.smokes = as.factor(mapvalues(mother.smokes, c(0,1), c("no", "yes"))),
            hypertension = as.factor(mapvalues(hypertension, 
                              c(0,1), c("no", "yes"))),
            uterine.irr = as.factor(mapvalues(uterine.irr, 
                              c(0,1), c("no", "yes")))
            )
```

change value in visit, if visit >= 3 then visit<-"3.or.more" and add new col phy.visit.binned to birthwt
```{r}
phys.visit.binned <- birthwt$physician.visits
phys.visit.binned[phys.visit.binned >= 3] <- "3.or.more"
birthwt <- transform(birthwt, phys.visit.binned = as.factor(phys.visit.binned))

birthwt$phys.visit.binned
```

install packgate
```{r}
install.packages(c("plot3D"))
```


load library
```{r}
library(ggplot2)
library(plot3D)
```

show (plot) graph
ไปดูตัวอย่างกราฟที่ https://www.rstudio.com/wp-content/uploads/2015/03/ggplot2-cheatsheet.pdf
```{r}
View(diamonds)
diamond.plot <-ggplot(data=diamonds, aes(x=carat, y=price,colour=color))
diamond.plot+geom_area()
```

```{r}
diamond.plot+geom_area()+facet_wrap(~ cut)
```

plot 3d
```{r}
par(mar=c(2,2,2,2))
par(mfrow=c(1,1))
R<-3
r<-2
x<-seq(0,2*pi,length.out = 50)
y<-seq(0,pi,length.out = 50)
M<-mesh(x,y)
alpha<-M$x
beta<-M$y

surf3D(x= (R+r*cos(alpha))*cos(beta), 
       y= (R+r*cos(alpha))*sin(beta), 
       z= r*sin(alpha), 
       colkey=FALSE, 
       bty="b2", 
       main="example Data 3d")
```

test data diamons (***fail***)
```{r}
par(mar=c(2,2,2,2))
par(mfrow=c(1,1))
R<-3
r<-2
x<-diamonds$carat
y<-diamonds$price
M<-mesh(x,y)
alpha<-M$x
beta<-M$y

surf3D(x= (R+r*cos(alpha))*cos(beta), 
       y= (R+r*cos(alpha))*sin(beta), 
       z= r*sin(alpha), 
       colkey=FALSE, 
       bty="b2", 
       main="example Data 3d")
```

How to create function
```{r}
calculategrade <- function(x){
  if (x>=90){
    grade<-"A"
  }else if (x>=80){
    grade<-"B"
  }else if (x>=70){
    grade<-"C"
  }else{
    grade<-"F"
  }
  grade
}

```

How to loop
```{r}
for(i in 1:4){
  print(i)
}
```

sample loop
```{r}
course.grade <- c(92,85,72,63)
for(i in dim(course.grade)[1]){
  calculategrade(course.grade[i])
}
```

```{r}
mydatatest<-matrix( nrow = 9, ncol = 9)
for(i in 1:dim(mydatatest)[1]){
  for(j in 1:dim(mydatatest)[2]){
    mydatatest[i,j]=i*j
  }
}
print(mydatatest)
```

```{r}
myarray <- array(1:24,dim = c(3,4,2))

for(i in 1:dim(myarray)[1]){
  for(j in 1:dim(myarray)[2]){
    for(k in 1:dim(myarray)[3]){
      myarray[i,j,k]<-i*j*k
    }
  }
}
myarray
```

test data
```{r}
View(Cars93)
table(Cars93$Origin, Cars93$DriveTrain)
```

test mean
```{r}
tapply(Cars93$MPG.city, INDEX = Cars93[c("Origin","DriveTrain")],FUN = mean)
```

ลองหาความสำพันธ์ระหว่าง แม่สูบบุหรี่ส่งผลต่อน้ำหนักเด็กแรกเกิด?
```{r}
aggregate(birthwt.grams ~ mother.smokes,FUN = mean,data = birthwt)
```

ลองหาค่า t-test//p-value คือค่าที่แสดงถึงการมีนัยสำคัญ//ยิ่งน้อยยิ่งดี โดยทั่วไปค่าความเชื่อมั่นอยู่ที่ 95%(หรือ 0.95) หรือ 99%(หรือ 0.99) แสดงว่าถ้าค่า 0.007003 แสดงว่าไม่ถึง 0.01 สำหรับการตั้งค่าความเชื่อมั่นที่ 99%(0.99)
จากตัวอย่าง แม่สูบบุหรี่ส่งผลต่อน้ำหนักเด็กแรกเกิด? p-value = 0.007003 แสดงว่ามีนัยสำคัญ แต่ต้องลองดูความสัมพันธ์กับตัวอื่นด้วย
t-test ใช้กับการหาค่าแค่ 2 กลุ่มคำตอบ...เช่นเพศ(ชาย,หญิง)
```{r}
birthwt.t.test<-t.test(birthwt.grams ~ mother.smokes,data = birthwt)
birthwt.t.test
```

ลองหาค่า anova//Pr(>F) เหมือน p-value ใน t-test
```{r}
#plot(aov.birthwt)
#aov.birthwt
aov.birthwt<-aov(birthwt.grams ~ race, data=birthwt)
summary(aov.birthwt)
plot(aov.birthwt)
```

```{r}
aov.birthwt<-aov(birthwt.grams ~ phys.visit.binned, data=birthwt)
summary(aov.birthwt)
plot(aov.birthwt)
```

new test t-test ใช้ t-test เพราะ origin มีแค่ non-USA,USA 2ค่าเท่านั้น
```{r}
mpg.t.test <- t.test(MPG.highway ~ Origin, data = Cars93, conf.level=0.9)
mpg.t.test
```

เช็คว่ามีความเชื่อมั่นแค่ไหน
```{r}
car93.t.test<-with(Cars93, t.test(x=MPG.highway[Origin=="USA"],y=MPG.highway[Origin=="non-USA"]))
car93.t.test$p.value
#car93.t.test
```

```{r}
car93.wilcox.test <- wilcox.test(MPG.highway ~ Origin, data = Cars93)
car93.wilcox.test
```

day 3
https://github.com/vkrit/r-programming/blob/master/workshop9_solution.Rmd


```{r}
library(MASS)
library(ggplot2)
library(plot3D)
library(plyr)
library(ggplot2)
```

```{r}
# Rename the columns to have more descriptive names
colnames(birthwt) <- c("birthwt.below.2500", "mother.age", "mother.weight", 
    "race", "mother.smokes", "previous.prem.labor", "hypertension", "uterine.irr", 
    "physician.visits", "birthwt.grams")

# Transform variables to factors with descriptive levels
birthwt <- transform(birthwt, 
            race = as.factor(mapvalues(race, c(1, 2, 3), 
                              c("white","black", "other"))),
            mother.smokes = as.factor(mapvalues(mother.smokes, 
                              c(0,1), c("no", "yes"))),
            hypertension = as.factor(mapvalues(hypertension, 
                              c(0,1), c("no", "yes"))),
            uterine.irr = as.factor(mapvalues(uterine.irr, 
                              c(0,1), c("no", "yes")))
            )
```
T-test
```{r}
birthwt.t.test <- t.test(birthwt.grams ~ mother.smokes, data = birthwt)
```


ANOVA with birthwt data
```{r}
phys.visit.binned <- birthwt$physician.visits
phys.visit.binned[phys.visit.binned >= 3] <- "3.or.more"
birthwt <- transform(birthwt, phys.visit.binned = as.factor(phys.visit.binned))

birthwt$phys.visit.binned
```

```{r}
aov.birthwt <- aov(birthwt.grams ~ phys.visit.binned, data = birthwt)
summary(aov.birthwt, conf.level=0.9)
plot(aov.birthwt)
```

```{r}
aov.birthwt <- aov(birthwt.grams ~ race, data = birthwt)
summary(aov.birthwt, conf.level=0.9)
plot(aov.birthwt)
```

เอาทฤษฎีมาวิเคราะห์ค่า ซึ่งตัวนี้ใช้ Tukey multiple comparisons
```{r}
posthoc <- TukeyHSD(x=aov.birthwt, 'phys.visit.binned', conf.level=0.95)
posthoc
plot(posthoc)
```

Run a linear regression
https://github.com/vkrit/r-programming/blob/master/workshop10_solution.Rmd

ถ้ายิ่งใส่ตัวแปรต้นหลายตัวยิ่งดี ตัวแปรตามคือน้ำหนักเด็กแรกเกิด(birthwt.grams)
```{r}
# Run regression model
birthwt.lm <- lm(birthwt.grams ~ mother.smokes + race + mother.weight + hypertension + mother.age, data = birthwt)

# Output coefficients table
summary(birthwt.lm)
plot(birthwt.lm)
```

```{r}
coef(birthwt.lm)["mother.age"]

age.coef <- round(coef(birthwt.lm)["mother.age"], 1)
```

```{r}
library(ggplot2)

# Note fullrange = TRUE is used here to extend the 'mother.smokes = yes' line beyond the maximum age (35) in this group
qplot(data = birthwt, x = mother.age, y = birthwt.grams, colour = mother.smokes) + stat_smooth(method = "lm", fullrange = TRUE)
birthwt.lm$model
```

next solution
```{r}
View(Cars93)
```

การขึ้น อัตราการกินน้ำมัน MPG.highway มีความสัมพันธ์กับ น้ำหนัก แรงม้า รอบ ขนาดของเครื่องยนต์?
```{r}
car93.lm <- lm(MPG.highway ~ Weight + Horsepower + RPM + EngineSize, data = Cars93)
summary(car93.lm)
plot(car93.lm)
```

```{r}
qplot(data = Cars93, x = EngineSize, y = MPG.highway, colour = Weight) + geom_smooth(method ="lm")
car93.lm$model
```

```{r}
qplot(data = Cars93, x = EngineSize, y = MPG.highway, colour = Origin) + stat_smooth(method = "lm", fullrange = TRUE)
```

show model
```{r}
birthwt.lm$model
```

```{r}
cols_birthwt<-c('birthwt.below.2500','race','mother.smokes','hypertension','uterine.irr')
cols_birthwt
```

```{r}
birthwt[cols_birthwt] <- lapply(birthwt[cols_birthwt],as.factor)

```

```{r}
set.seed(1)
train <- sample(1:nrow(birthwt), 0.75*nrow(birthwt))
```

```{r}
library(rpart)
birthwtTree <- rpart(birthwt.below.2500 ~ . - birthwt.grams, data = birthwt[train,],method = 'class')
plot(birthwtTree)
text(birthwtTree,pretty=0)
```


```{r}
birthwtPred <- predict(birthwtTree, birthwt[-train,],type='class')
table(birthwtPred, birthwt[-train,]$birthwt.below.2500)
```

```{r}
pd <- predict(birthwt.lm,birthwt[2,], level =0.99)
str(pd)
pd
```

```{r}
pd <- predict(birthwt.lm,birthwt[3,], level =0.99)
str(pd)
pd
```


read input.json
```{r}
install.packages("rjson")
library(rjson)
```
ถ้าจะอ่านภาษาไทยต้อง sys.setlocale("LC_CTYPE","thai")
```{r}
#sys.setlocale("LC_CTYPE","thai")
Sys.setlocale(category = "LC_ALL","thai")
rjson.file <- fromJSON(file="input.json")
View(rjson.file)
#company.file <- fromJSON(file = "companies.json")
#View(company.file)
```

load webpage data
```{r}
install.packages(c("XML", "xml2", "rvest","htmltools"))
```

```{r}
library(XML)
library(xml2)
library(htmltools)
library(rvest)
```


```{r}
#imdb.url <- html("http://www.imdb.com/title/tt1490017/")
imdb.url <- read_html("http://www.imdb.com/title/tt4116284/")
```

```{r}
imdb.url %>%
  html_node("strong span") %>%
  html_text()%>%
  as.numeric()
```

```{r}
imdb.url %>%
  html_node("#titleCast .itemprop span") %>%
  html_text()
```

```{r}
library(httr)
library(XML)
library(xml2)
library(RCurl)
library(rvest)
library(htmltools)
library(data.table)
library(bitops)
#library(Rcurl)
test.movie <- read_html("http://www.imdb.com/title/tt4116284/")
#test.movie.tabel <- data.table(test.movie)
test.movie.tabel <- readHTMLTable("http://www.imdb.com/title/tt4116284/")
```

